【裁判字號】    98,易,135
【裁判日期】    980415
【裁判案由】    恐嚇
【裁判全文】
臺灣高雄地方法院刑事判決               98年度易字第135號
公  訴  人  臺灣高雄地方法院檢察署檢察官
被      告  丙○○
上列被告因恐嚇案件，經檢察官提起公訴（96年度調偵字第810
號），本院判決如下：
    主  文
丙○○犯恐嚇危害安全罪，累犯，處有期徒刑捌月，減為有期徒
刑肆月，如易科罰金，以新臺幣壹仟元折算壹日。
    事  實
一、丙○○前於民國93年間因恐嚇案件，經臺灣臺南地方法院以
    90年易字第2267判決判處有期徒刑6 月，嗣被告上訴，經臺
    灣高等法院臺南分院以92年度上易字第694 號判處有期徒刑
    6 月確定在案，並於93年8 月11日易科罰金執行完畢。詎仍
    不知悔改，於任職高呈房屋股份有限公司期間，因不滿瑋華
    房屋股份有限公司（下稱瑋華公司）之職員乙○○屢將瑋華
    公司之售屋廣告張貼在高呈公司之售屋廣告紙上，遂於96年
    4 月9 日下午5 時30分許，率同數名真實姓名、年籍均不詳
    之人前往位於高雄市○○區○○路85號2 樓之瑋華公司與乙○○理論。嗣雙方談判破裂並引發口角，丙○○竟基於傷害
    之犯意，徒手毆打乙○○之頭部及胸部，致乙○○受有頭部
    挫傷、血腫、胸部挫傷、血腫及下唇部擦傷等傷害（丙○○
    所涉傷害罪嫌部分業經乙○○撒回告訴，由臺灣高雄地方法
    院檢察署檢察官為不起訴處分），並另單獨基於恐嚇之犯意
    ，向乙○○恫嚇：「你們要辦一桌請這些人，否則後面會發
    生什麼事不敢保證」云云，以此加害生命、身體之事，恐嚇
    乙○○，使乙○○心生畏懼，致生危害於安全。
二、案經高雄市政府警察局三民第二分局報請臺灣高雄地方法院
    檢察署檢察官偵查起訴。
    理  由
一、證據能力部分：
（一）證人即被害人乙○○於警詢中所為之供述，係屬被告以外
      之人於審判外之陳述，為傳聞證據，經其於本院審理中到
      庭作證，其證述內容與先前於警詢中之供述均無重大歧異
      ，即無傳聞法則例外之適用，而應認其於警詢中之供述，
      無證據能力。
（二）證人乙○○、鄭芳蓉、曾玉琴、邱武郎於偵訊中，向檢察
      官所為之陳述，係屬被告以外之人於審判外之陳述，為傳
      聞證據，原則上無證據能力。惟上開證人之偵查中證述，
      均業經具結及全程錄影，且被告雖爭執其證據能力，卻未
      聲請傳喚於本院審理中予被告詰問，故就證人陳述時製作
      偵查筆錄之原因、過程及其功能等加以觀察其信用性，並
      無顯不可信之情況，而被告又未聲請傳喚證人到庭，無疑
      係放棄其反對詰問權，是上開證人之偵訊中證述，均應認
      具有證據能力。
二、被告丙○○雖矢口否認有何恐嚇犯行，並辯稱：我沒有對他
    說恐嚇的話，那句話是他老闆說的云云。然查：
（一）證人即告訴人乙○○於偵訊中證稱：當天被告來找我理論
      ，邱武郎、鄭芳蓉也有在場，我被被告打完以後，被告說
      要我辦桌請他們，不然以後在外面發生什麼事不敢保證，
      這句話是被告講的，不是邱武郎講的，我聽到以後，會覺
      得害怕等語（偵一卷第5-7 頁，偵二卷第8-10頁）；又於
      本院審理中到庭證稱：是丙○○帶人到公司來，說要辦桌
      才能結束這件事情等語（本院卷第26-27 頁）。核與證人
      鄭芳蓉於偵訊中證稱：我在場聽到被告說：「你們要辦一
      桌請這些人，否則後面發生什麼事情不敢保證。」等語（
      偵一卷第6-7 頁）等語相符。衡情，前開證人均在偽證重
      典下具結作證，當不致刻意虛偽證述。況證人乙○○已與
      被告達成和解，此有撤回告訴狀1 紙附卷供參（偵二卷第
      12 頁） ，既已和解，自無因仇恨或賠償問題，再陷被告
      於罪之可能。是其等供述應屬可信，而認被告確有於上揭
      時地，以上開言詞對告訴人乙○○恫嚇。被告辯解應係推
      卸之詞，諉無可採。
（二）證人甲○○雖於本院審理中到庭證稱：我之前是房屋仲介
      ，因為房屋被拍賣，有拜託過被告幫我處理，就變成朋友
      ，與被害人並不認識，當天有陪同被告到瑋華公司，是因
      為那天我在被告公司談我家房子的事情，剛好他的員工接
      到電話，聽說好像是廣告重疊的問題，我就主動問他說：
      「謝大哥，要不要我跟你一起去？」，之後就跟他一起去
      。我知道被告過去瑋華公司應該是要質問對方，就是去理
      論一下，也不知道被告當時那個行為是否就算是毆打，我
      只有看到他們兩個人在對談中，講到不高興的地方，被告
      有用左手揮過去，可能手錶有劃到乙○○的臉，其他的傷
      勢我不清楚。他們發生爭吵的時候，我有把他們擋住，推
      到牆邊，但因為還沒有談出一個結論，所以也沒有報警處
      理。當天一起到場的還有被告的同事，加上我的話，應該
      是四個人。我沒有說恐嚇的話，也沒有聽到有人這樣講；
      更沒有下手去毆打乙○○等語（本院卷第28-31 頁）。惟
      證人曾玉琴於偵訊中證稱：告訴人被打時，我知道有七、
      八個年輕人進入會客室內，然後就聽到打鬧聲，出來的時
      候，其中一個年輕人對告訴人說，如果告訴人在外面被他
      遇到，就要把他拖去挖眼睛等語（偵一卷第7-8 頁）；證
      人邱武郎於偵訊中證稱：當天丙○○帶七、八個人到我們
      公司，在會客室內被告先出手打乙○○胸部三、四拳，後
      來他帶來的人有三個人就上前打乙○○等語（偵一卷第13
      -14 頁）。經核證人甲○○之證述，對於現場有多少人陪
      同被告到告訴人公司、被告是否有毆打告訴人等情，顯與
      證人曾玉琴、邱武郎之證述有所不合，則證人甲○○是否
      確實有在場目擊全程，已非無疑。復斟酌證人甲○○所為
      之證詞係有利於被告，然被告卻於警詢、偵訊過程中均未
      表明有此證人可資作證，亦與常情相違。況證人甲○○因
      房屋遭拍賣，而有求於被告，對於被告前開犯行，當有迴
      護之情，故其之證述，無足採信。
（三）按刑法上所謂恐嚇，祇須行為人以足以使人心生畏怖之情
      事告知他人即為已足，其通知危害之方法並無限制，凡一
      切以直接之言語、舉動，或其他足使被害人理解其意義之
      方法或暗示其如不從將加危害，而使被害人心生畏怖者，
      均應包括在內。而該言語或舉動是否足以使他人生畏怖心
      ，應依社會一般觀念衡量之，如行為人之言語、舉動，依
      社會一般觀念，均認係惡害之通知，而足以使人生畏怖心
      時，即可認屬恐嚇（最高法院22年度上字第1310號判例意
      旨、73年度台上字第1933號判決意旨、84年度台上字第81
      3 號判決意旨參照）。被告丙○○恫稱：「你們要辦一桌
      請這些人，否則後面會發生什麼事不敢保證」之言詞，衡
      諸社會一般觀念，此種言詞之威嚇，足令一般人感覺生命
      、身體之安全受威脅，其行為於客觀上已可認屬惡害之通
      知，並達足使人心生畏怖之程度，而告訴人乙○○當時確
      有心生恐懼之感，是被告應成立恐嚇犯行。
（四）綜上所述，本件事證明確，被告所為恐嚇犯行，已堪認定
      ，應依法論科。
三、核被告所為，係犯刑法第305 條之恐嚇危害安全罪。被告前
    於93年間因恐嚇案件，經臺灣臺南地方法院以90年易字第22
    67判決判處有期徒刑6 月，嗣被告上訴，經臺灣高等法院臺
    南分院以92年度上易字第694 號判處有期徒刑6 月確定在案
    ，並於93年8 月11日因易科罰金執行完畢，其受有期徒刑之
    執行完畢後5 年內，再犯本案有期徒刑以上之罪，為累犯，
    應依刑法第47條第1 項之規定加重其刑。本院審酌被告之恐
    嚇行為，業已危害社會安寧與秩序，且其恐嚇言詞之內容，
    係對於被害人生命、身體之威脅，對於被害人因此所生之精
    神損害非輕，且被告犯後未見悔意，實不宜輕恕，暨被害人
    乙○○表明不願追究等一切情狀，量處如主文所示之刑。又
    被告之犯罪時間在96年4 月24日以前，亦無其他不合中華民
    國96年罪犯減刑所定不得減刑之情形，爰依中華民國96年罪
    犯減刑條例第2 條第1 項第3 款、第7 條規定，減其宣告刑
    二分之一。復斟酌被告為高中肄業、經濟狀況小康等情，並
    諭知如主文所示之易科罰金折算標準。
據上論斷，應依刑事訴訟法第299 條第1 項前段，刑法第305 條
、第47條第1 項、第41條第1 項前段，刑法施行法第1 條之1 ，
中華民國罪犯減刑條例第2 條第1 項第3 款、第7 條、第9 條，
判決如主文。
本案經檢察官許怡萍到庭執行職務。
中    華    民    國    98    年    4     月    15    日
                刑事第十二庭  審判長法  官  黃建榮
                                    法  官  李殷君
                                    法  官  楊珮瑛
以上正本證明與原本無異。
如不服本判決應於收受送達後10日內向本院提出上訴書狀，並應
敘述具體理由；如未敘述上訴理由者，應於上訴期間屆滿後20日
內向本院補提理由書（均須按他造當事人之人數附繕本）「切勿
逕送上級法院」。
中    華    民    國    98    年    4     月    15    日
                                    書記官  郭南宏
附錄本件論罪科刑法條全文
中華民國刑法第305條
（恐嚇危害安全罪）
 以加害生命、身體、自由、名譽、財產之事，恐嚇他人致生危
 害於安全者，處2 年以下有期徒刑、拘役或3 百元以下罰金。


司法院資訊處製作；財團法人民間司法改革基金會備份。
